【裁判字號】    89,易,213
【裁判日期】    890718
【裁判案由】    竊盜
【裁判全文】
台灣彰化地方法院刑事判決                          八十九年度易字第二一三號
    公  訴  人  臺灣彰化地方法院檢察署檢察官
    被      告  甲○○
右列被告因竊盜案件，經檢察官提起公訴（八十八年度偵字第一０九六七號），本院
判決如左：
    主  文
甲○○竊盜，處有期徒刑肆月。
    事  實
一、甲○○意圖為自己不法之所有，於民國（下同）八十八年十一月十八日晚間六時
    許，在彰化縣和美鎮○○里○○路二三七號前，乘鑰匙尚留於機車電門之機，竊
    取黃張金水所有車牌號碼ＴＲＥ─０八六號輕型機車一部，得手後留供己用。嗣
    於同年十一月二十一日晚間六時三十分許，甲○○騎乘上開竊得機車，行經彰化
    縣和美鎮○○里○○路二六二巷三十號前時，為警查獲。
二、案經彰化縣警察局和美分局報請臺灣彰化地方法院檢察署檢察官偵查起訴。
    理  由
一、訊據被告甲○○矢口否認有何竊取機車之犯行，辯稱：該機車係伊簽中六合彩，
    組頭交付予伊使用云云。惟查：右揭事實，業據被告於警訊時供承不諱，核與證
    人即該車使用人乙○○所指陳失竊之情節悉相吻合，再參以被害人黃張金水所有
    之前揭機車失竊時間距被告為警查獲之時間甚為接近，且被告不僅無法說出六合
    組頭之姓名、地址，其所供以機車為六合彩賭博之標的，亦與常情不合，足可認
    為上開機車確為被告所竊無訛。此外，復有車輛竊盜、車牌失竊資料個別查詢報
    表、贓物認領保管單各一紙、照片二幀附卷可資佐證，被告上開所辯，要係諉卸
    刑責之詞，不足採信，本案事證已臻明確，被告竊盜犯行至堪認定，應依法論科
    。
二、核被告所為，係犯刑法第三百二十條第一項之竊盜罪。爰審酌被告之品行、犯罪
    之動機、目的、手段、所生之危害及犯罪後之態度等一切情狀，量處如主文所示
    之刑，以示懲儆。
據上論斷，應依刑事訴訟法第二百九十九條第一項前段，刑法第三百二十條第一項，
罰金罰鍰提高標準條例第一條前段，判決如主文。
本案經檢察官王怡仁到庭執行職務。
中    華    民    國     八十九       年       七       月     十  八   日
                                臺灣彰化地方法院刑事第二庭
                  法      官  康  弼  周
右正本證明與原本無異。
如不服本判決，應於送達後十日內向本院提出上訴狀( 須附繕本 )。
告訴人或被害人對於判決如有不服具備理由請求檢察官上訴者，其上訴期間之計算係
以檢察官收受判決正本之日期為準。
                                    法院書記官  田  慧  賢
中    華    民    國     八十九       年       七       月     二十一   日
刑法第三百二十條
意圖為自己或第三人不法之所有，而竊取他人之動產者，為竊盜罪，處五年以下有期
徒刑、拘役或五百元以下罰金。
意圖為自己或第三人不法利益，而竊佔他人之不動產者，依前項之規定處斷。
前二項之未遂犯罰之。


司法院資訊處製作；財團法人民間司法改革基金會備份。
